【裁判字號】    99,台上,7992
【裁判日期】    991223
【裁判案由】    違反毒品危害防制條例
【裁判全文】
最高法院刑事判決            九十九年度台上字第七九九二號
上  訴  人  陳洪傑
上列上訴人因違反毒品危害防制條例案件，不服台灣高等法院中
華民國九十九年十月二十九日第二審判決（九十九年度上訴字第
三七二三號；起訴案號：台灣板橋地方法院檢察署九十八年度毒
偵緝字第五六五號），提起上訴，本院判決如下：         
   主  文
上訴駁回。
   理  由
按刑事訴訟法第三百七十七條規定，上訴於第三審法院，非以判
決違背法令為理由，不得為之。是提起第三審上訴，應以原判決
違背法令為理由，係屬法定要件。如果上訴理由書狀並未依據卷
內訴訟資料，具體指摘原判決不適用何種法則或如何適用不當，
或所指摘原判決違法情事，顯與法律規定得為第三審上訴理由之
違法情形，不相適合時，均應認其上訴為違背法律上之程式，予
以駁回。次按不服地方法院之第一審判決而上訴者，應向管轄第
二審之高等法院為之。上訴書狀應敘述具體理由。第二審法院認
為上訴書狀未敘述理由，應以判決駁回之，刑事訴訟法第三百六
十一條第一項、第二項、第三百六十七條前段定有明文。而所謂
具體理由，必指摘或表明第一審判決有何採證認事、用法或量刑
等足以影響判決本旨之不當或違法，而構成應予撤銷之具體事由
，始克當之（例如：依憑證據法則具體指出所採證據何以不具證
據能力，或明確指出所為證據證明力之判斷如何違背經驗、論理
法則）；倘僅泛言原判決認定事實錯誤、違背法令、量刑失之過
重或輕縱，而未依上揭意旨指出具體事由，或形式上雖已指出具
體事由，然該事由縱使屬實，亦不足以認為原判決有何不當或違
法者（例如：對不具有調查必要性之證據，法院未依聲請調查亦
未說明理由，或援用證據不當，但除去該證據仍應為同一事實之
認定），皆難謂係具體理由，俾與第二審上訴制度旨在請求第二
審法院撤銷、變更第一審不當或違法之判決，以實現個案救濟之
立法目的相契合，並節制濫行上訴。本件上訴人陳洪傑不服第一
審判決論處其施用第一毒品（累犯）罪刑，僅以其因施用毒品時
，不慎罹患後天免疫不全症候群，及不忍母親獨自負擔家中經濟
重擔為由，提起第二審上訴，原判決以其未表明第一審判決有何
違法或不當之具體事由，屬上訴未敘述具體理由，因認其第二審
上訴不合法律上程式，予以駁回，已詳敘所憑之理由。從形式上
觀察，原判決並無違背法令之情事。上訴意旨猶謂本件施用毒品
係基於成癮性所致，與前次施用毒品之犯行，應屬於接續犯，懇
請改判無罪云云，對於原判決從程序上駁回上訴人在第二審之上
訴，究竟有何違背法令，未置一詞，遽行提起第三審上訴，顯非
依據卷內訴訟資料具體表明原判決究竟如何違背法令，自不符首
揭第三審上訴之形式要件。依上說明，應認其上訴為違背法律上
之程式，予以駁回。
據上論結，應依刑事訴訟法第三百九十五條前段，判決如主文。
中    華    民    國  九十九  年   十二   月  二十三  日
                      最高法院刑事第九庭
                          審判長法官  花  滿  堂  
                                法官  黃  正  興  
                                法官  洪  昌  宏  
                                法官  王  聰  明  
                                法官  何  菁  莪  
本件正本證明與原本無異
                                      書  記  官  
中    華    民    國  九十九  年  十二    月  二十七  日
                                                      K

司法院資訊處製作；財團法人民間司法改革基金會備份。
